Aca se colocaran todos los datos a base de la recoleccion que nosotros mismos haremos (no es encuesta)

```{r}
Datos <- data.frame(
  VelS = NA,
  VelB = NA,
  Amb = NA,
  Piso = NA,
  Dia = NA,
  Turno = NA,
  Nrep = NA,
  CUC = NA,
  CB = NA,
  Lat = NA,
  Act = NA
)
```

Colocar los datos respectivamente (usar variables especificas)

```{r}
# Variables específicas
Velocidaddesubida <- 100
Velocidaddebajada <- 120
Ambiente <- "Auditorio"
Piso_ <- 1
Dia_ <- "Lunes"
Turno_ <- "Dia"
NRepetidores <- 3
CUsuariosConectados <- 40
Cantidaddebarras <- 3
Latencia <- 10
Actividad <- "Descarga"

# Subir los datos con respecto a las variables de la tabla
Nuevo_dato <- data.frame(
  VelS = Velocidaddesubida,
  VelB = Velocidaddebajada,
  Amb = Ambiente,
  Piso = Piso_,
  Dia = Dia_,
  Turno = Turno_,
  Nrep = NRepetidores,
  CUC = CUsuariosConectados,
  CB = Cantidaddebarras,
  Lat = Latencia,
  Act = Actividad
)

# Verificar
print(Nuevo_dato)

#Ejecuta y verifica que esten los datos correctamente puestos

```

Ejecutar el siguiente codigo para añadir la fila a la tabla:

```{r}
Datos <- rbind(Datos, Nuevo_dato)

Datos
#Ejecutar y verificar
```

Si la fila esta mal, ejecuta el siguiente codigo para eliminar la fila que quieras:

```{r}
Numerodefila<-2
Datos <- Datos[-(Numerodefila), ]
Datos
```

ctrl+s para guardar cambios, y en la pestaña git hacer commit para enviar los cambios a github

Luego presionar Push en la barra dentro de git
